臺灣板橋地方法院刑事判決　　　　　　100年度簡上字第203號
上　訴　人
即　被　告　李柏輝
上列上訴人即被告因違反毒品危害防制條例案件，不服本院100
年度簡字第78號，中華民國100 年1 月6 日所為之第一審簡易判
決（聲請簡易判決處刑案號：99年度毒偵字第8849號），提起上
訴，本院管轄第二審之合議庭判決如下：
    主  文
上訴駁回。
    事實及理由
一、本案經本院審理結果，認原審判決以上訴人即被告李柏輝所
    為係犯毒品危害防制條例第10條第2 項之施用第二級毒品罪
    ，依刑事訴訟法第449 條第1 項前段、第3 項、第454 條第
    2 項，毒品危害防制條例第10條第2 項，刑法第11條前段、
    第47條第1 項、第41條第1 項前段等規定，並審酌被告前曾
    因施用毒品經觀察、勒戒後，應已足知所警惕，且對於施用
    毒品之違法性及可罰性，應有明確而強烈之認識，詎仍不知
    悛悔，復行施用甲基安非他命，戕害自己身心健康，兼衡其
    智識程度、犯罪之動機、目的、手段、所生危害及被告犯罪
    後之態度等一切情狀，量處有期徒刑4 月，並諭知易科罰金
    之折算標準，其認事用法均無違誤，量刑亦屬妥適，應予維
    持，除施用時間應更正為「民國99年9 月17日12時36分許為
    警採尿時回溯96小時內之某時」外，併引用第一審刑事簡易
    判決書記載之事實、理由及證據（如附件）。
二、被告上訴否認犯行，辯稱：伊已戒掉毒癮，可能是採尿前服
    用國安感冒糖漿或是在網咖吸食他人呼出含有甲基安非他命
    之二手煙等原因，尿液檢驗結果才會呈現安非他命類陽性反
    應云云。惟查：(一)、本案之尿液檢驗報告載明係以GC/MS （
    即氣相層析質譜儀分析法）作為確認檢驗之方式，而該方法
    之原理係檢體經氣化後，通過層析管分離純化，再將純化後
    之成分循序送入質譜儀做個別鑑定。因質譜儀所測定之圖譜
    ，在化學上被公認具有指紋特性，故可據以完全判定該檢體
    係為何種化合物。是以氣相層析質譜儀（GC/MS ）作藥物及
    其代謝產物之定性及定量分析，幾乎不會有偽陽性反應產生
    等節，業經行政院國軍退除役官兵輔導委員會臺北榮民總醫
    院於83年4 月7 日以83北總內字第3059號函釋明在案，且為
    本院審理施用毒品案件職務上所知悉之事項。次查，各種國
    安感冒糖漿均不含安非他命類或嗎啡類成分，該等製劑所含
    之chlorpheniramine成分及國內部分減肥製劑所含之Phenyl
    propanolamine 成分，服用後其尿液以EIA 酵素免疫分析法
    檢驗，或有可能造成安非他命類偽陽性反應，但以氣相層析
    質譜儀進行確認，均不致呈現安非他命或甲基安非他命陽性
    反應等情，亦據行政院衛生署管制藥品管理局以91年3 月29
    日管檢字第104476號函闡釋綦詳（見本院卷宗第38頁）。從
    而，被告於99年9 月17日12時36分許所採集之尿液，既經氣
    相層析質譜儀確認檢驗後呈現安非他命及甲基安非他命陽性
    反應，當非係因採尿前服用國安感冒糖漿所致。被告仍辯稱
    ：服用國安感冒糖漿造成尿液檢體呈現甲基安非他命陽性反
    應云云，要屬無據，尚難採信。(二)、又若非長時間與吸毒者
    直接相向且存心大量吸入吸毒者所呼出之煙氣，以二手煙中
    可能存在之低劑量甲基安非他命，應不致在尿液中檢驗出甲
    基安非他命反應之事實，業據法務部調查局以82年8 月6 日
    發技一字第4156號函析述甚詳（見本院卷宗第39頁）。觀
    諸被告於本院審理時所稱可能吸到二手煙之場所係網咖，然
    時下一般網咖通常有安裝空調設備，殊難想像網咖中他人施
    用甲基安非他命後所散逸之二手煙有長時間滯留之可能性，
    遑論有機會讓被告直接相向而吸食二手煙。再者，被告曾因
    施用毒品案件，經法院裁定送勒戒處所觀察、勒戒執行完畢
    釋放，又因施用毒品案件經法院判刑確定且執行完畢，此觀
    卷附臺灣高等法院被告前案紀錄表即明，對於甲基安非他命
    之氣味當知之甚詳，然據被告供稱：伊覺得網咖有異味及煙
    味，但伊不能確定異味是什麼等語（見本院100 年4 月26日
    準備程序筆錄第3 頁），是以網咖中是否確有含甲基安非他
    命之二手煙飄逸，亦非無疑，益徵被告所辯稱：吸食二手煙
    造成尿液檢體呈現甲基安非他命陽性反應云云，應係臨訟卸
    責之詞，殊難採信。(三)、據此，被告上開所辯均非可採，其
    上訴為無理由，應予駁回。
據上論斷，應依刑事訴訟法第455 條之1 第1 項、第3 項、第36
4 條、第368 條，判決如主文。
本案經檢察官黃明絹到庭執行職務。
中    華    民    國    100   年    5     月    31    日
                  刑事第八庭審判長法  官  陳鴻清
                                  法  官  劉安榕
                                  法  官  賴彥魁
以上正本證明與原本無異。
本件不得上訴。
                                  書記官  楊文祥
中    華    民    國    100   年    5     月    31    日